Inventaris van het archief van het Ministerie van Maatschappelijk Werk, (1936) 1952-1965 (1970)
Nationaal Archief, Den Haag
- Gedeponeerde archieven, 3.
  - Commissies en werkgroepen, 3.1
    - Stukken betreffende de werkzaamheden van het College van Advies en Bijstand voor de Arbeid in de Gezinsoorden en Internaten., 1957-1959; 1187-1189; 2 pakken en 1 omslag
      - Instelling, samenstelling, werkzaamheden en opheffing van het College van Advies en Bijstand voor de Arbeid in de Gezinsoorden en Internaten, 1954 - 1959, 1187
      - Vergaderstukken van het College, 1957 - 1959, 1188
      - Instelling en werkzaamheden van werkgroepen, 1958 - 1959, 1189; omslag
    - Verslagen van de Werkgroep Vrijwilligers in het Maatschappelijk Werk., 1957-1959; 1190; omslag
    - Stukken betreffende de Werkgroep Community Self-Survey ter stimulering van het zelfonderzoek van de samenleving., 1958-1960; 1191; pak
    - Vergaderstukken van de Interdepartementale Commissie van Overleg Subsidiebeleid., 1958-1963; 1192-1193; 2 pakken
      - 1958 nov. - 1960 okt., 1192
      - 1960 nov. - 1963 juli, 1193
    - Stukken betreffende de Commissie (Ad Hoc Evaluatie-)Onderzoek Maatschappelijk Werk ('Wetenschappelijke Advies Commissie ad hoc')., 1958-1964; 1194-1195; 1 pak en 1 omslag
      - Vergaderingen, 1958 - 1961, 1194; pak
      - Samenwerking met de Nationale Raad voor Maatschappelijk Werk, 1959 - 1964, 1195
    - Ministeriële beschikking inzake de samenstelling van de interdepartementale adviescommissie Commissie Noodinrichtingen, afschrift., 1959; 1196; stuk
    - Stukken betreffende de werkzaamheden van de Reorganisatie- en de Liquidatie-commissie Gezinsoorden en Internaten., 1959-1960; 1197-1198; 1 pak en 1 omslag
      - Liquidatie-commissie Gezinsoorden en Internaten, 1959 - 1960, 1197
      - Reorganisatie-commissie Gezinsoorden en Internaten, 1959 - 1960, 1198; pak
    - Stukken betreffende de werkzaamheden van de Werkgroep Bijzondere Projekten en Plaatselijke Onderzoekobjekten., 1959-1964; 1199; pak
    - Stukken betreffende het overleg tussen de Werkgroep Bejaardenzorg en de Afdeling Landelijk Contact van het Ministerie van Maatschappelijk Werk., 1959-1965; 1200; pak
    - Stukken betreffende de werkzaamheden van de Subcommissie Invalideninternaat van de Raad voor Revalidatie., 1960; 1201; omslag
    - Vergaderstukken van de Werkgroep Herziening Instructie Provinciale Bureauhoofden betreffende VVB-Werkzaamheden (werkzaamheden inzake verzorging van verplaatste bevolking)., 1960-1961; 1202; omslag
    - Vergaderstukken van de Werkgroep Supervisie in het Algemeen Maatschappelijk Werk van overleg met kerkelijke instellingen., 1960-1963; 1203; omslag
    - Stukken betreffende de Voorlopige Raad voor de Volkshuisvesting., 1961-1964; 1204; omslag
    - Vergaderstukken van de Werkgroep Internationale Betrekkingen (WIB)., 1962-1965; 1205; omslag
    - Stukken betreffende de werkzaamheden van de Werkgroep Organisatie Plaatselijk Maatschappelijk Contact., 1963-1964; 1206; omslag
    - Stukken betreffende de werkzaamheden van de Werkgroep Studie Socialisatie Kinderen uit Probleemgezinnen., 1963-1964; 1207; omslag
    - Stukken betreffende de werkzaamheden van het Werkcomité Internationale Sociale Bijstand., 1963-1964; 1208; omslag
  - Stichting Maatschappelijk Werk ten Plattelande (SMWTP)), 3.2
    - Stukken betreffende de oprichting, ontwikkeling en liquidatie van de stichting., 1941-1961; 1209; pak
    - Stukken betreffende de organisatie van tentoonstellingen door de Stichting., 1947-1957; 1210; pak
    - Stukken betreffende de totstandkoming en bespreking van het eindrapport van de Studiecommissie betreffende de reorganisatie van het maatschappelijk werk ten plattelande (Commissie-Cramer)., 1948-1953; 1211; pak
    - Correspondentie met de Directie Wieringermeer betreffende het verrichten van gezinsonderzoek bij gegadigden voor de Noordoostpolder., 1948-1955; 1212; omslag
    - Stukken betreffende de overgangsregeling U 94625 inzake de stichting., 1948-1956; 1213; omslag
    - Stukken betreffende de uitgave van het maandblad Van Maand tot Maand., 1948-1956; 1214; pak
    - Stukken betreffende de regeling van de rechtspositie en het pensioen van het personeel van de stichting., 1948-1959; 1215; pak
    - Correspondentie met het Ministerie van Wederopbouw en Volkshuisvesting over de woningindeling op het platteland en de Financieringsregeling voor de woningbouw., 1949-1953; 1216; omslag
    - Vergaderstukken van het (overgangs)bestuur van de stichting., 1949-1958; 1217; pak
    - Stukken betreffende de organisatie van het maatschappelijk werk in Noordwest-Overijssel., 1953; 1218; omslag
    - Stukken betreffende het sociaal onderzoek in de gebieden, die met het oog op de maatschappelijke en culturele ontwikkeling bijzondere aandacht behoeven., 1953-1954; 1219; omslag
    - Vergaderstukken van de Landelijke Adviescommissie., 1953-1956; 1220; pak
    - Correspondentie met de Algemene Rekenkamer over de financiële controle op de stichting., 1954-1955; 1221; omslag
    - Vergaderstukken van de Commissie van Gedelegeerden., 1954-1957; 1222; omslag
    - Stukken betreffende de overdracht van de werkzaamheden van de stichting per provincie., 1954-1958; 1223-1226; 4 pakken
      - Drenthe - Groningen, 1956 - 1958, 1223
      - Limburg, 1954 - 1958, 1224
      - Noord-Brabant - Noord-Holland, 1954 - 1958, 1225
      - Overijssel - Zuid-Holland, 1954 - 1958, 1226
    - Verslagen van de besprekingen van de Commissie van Gedelegeerden met vertegenwoordigers van organisaties en betrokken gemeentebesturen in de provincies inzake de overdracht van de werkzaamheden van de Stichting voor Maatschappelijk Werk ten Plattelande., 1955-1956; 1227; omslag
    - Stukken betreffende de overdracht van de werkzaamheden van de stichting per gemeente., 1955-1959; 1228; pak
- Documentatie, 4.
  - Verzameling van H.C. Wassenaar-Jellesma, ambtenaar van de Onderafdeling Inspectie Repatriëringszaken en Contractpensions, ambtshalve verzameld., 1947-1964; 1229-1235; 3 delen, 2 pakken en 2 omslagen
    - Wet- en regelgeving betreffende huisvesting, 1947 - 1955, 1229; pak
    - Brochures 'Onderhoudsplicht en verhaal. Aanbevolen richtlijnen voor de vaststelling van de onderhoudsplicht en het verhaal van verleende onderstand en van de te vorderen bijdragen in de kosten van verpleging en verzorging buitenshuis van gezinsleden, alsmede van bijzondere hulpverlening' (4e en 5e druk), 1954 - 1961, 1230; omslag
    - Concepten en afschriften betreffende Nederlandse en buitenlandse wetgeving, juridische en financiële onderwerpen en kwesties, 1954 - 1964, 1231; omslag
    - Brochure 'De Kleine Gids voor de Nederlandse Sociale Verzekering', een uitgave van de Vereniging van Raden van Arbeid, 1958, 1232
    - Uitgave 'Bijzondere Maatschappelijke Zorg. Verzameling voorschriften met betrekking tot de verzorging van Oorlogsslachtoffers, Rampslachtoffers, Mindervaliden, Evacués, Gerepatrieerden, Blinden en Hongaarse vluchtelingen', met aanvullingen, 1958 - 1964, 1233; pak
    - Jubileumnummer van 'Sociale Zorg', een tijdschrift op het terrein van sociale voorzieningen en maatschappelijk werk, 1959, 1234
    - Schematisch overzicht van de sociale verzekeringswetten, 1961, 1235
  - Verzameling van H.C. Wassenaar-Jellesma, verzameld voor het schrijven van het boek 'Van Oost naar West. Relaas van de Repatriëring van 1945 tot en met 1966', 's-Gravenhage 1969., 1955-1965; 1236-1243; 6 pakken en 2 delen
    - Afschriften van tijdschriftartikelen, met reacties binnen de dienst daarop, 1955 - 1964, 1236
    - Afschriften van krantenartikelen over repatriëring en repatrianten, 1955-1965, 1237-1241
      - 1955-1957, 1237
      - 1958 jan. 02 - 20, 1238
      - 1958 jan. 21 - 27, 1239
      - 1958 jan. 28 - feb. 26, 1240
      - 1958 mrt. 06 - 1965, 1241
    - Brochure 'De nood der spijtoptanten in Indonesië, een gewetenszaak voor onze natie', 1960, 1242; deel
    - Rapport inzake Nederlands Nieuw-Guinea over het jaar 1961 (uitgave van het Ministerie van Binnenlandse Zaken), 1962, 1243; deel
  - Stukken betreffende de medewerking van H.C. Wassenaar-Jellesma aan de cabaret- en toneelgroep van het ministerie., 1956-1965; 1244; omslag
  - Verzoek van H. Kraan, consulent voor de malariabestrijding bij Staatstoezicht op de Volksgezondheid, aan de medisch adviseur van het Ministerie van Maatschappelijk Werk om het artikel 'Geïmporteerde malaria' te mogen publiceren in het Nederlands Tijdschrift voor Geneeskunde en Tropical Geographical Medicine, met het typoscript van het artikel als bijlage., 1961; 1245; omslag
  - Brochure 'De eerste tien jaren van het Ministerie van Maatschappelijk Werk 1952-1962. Bijzondere uitgave van Trefpunt - orgaan van en voor de ambtenaren van het Ministerie van Maatschappelijk Werk, onder verantwoordelijkheid van de personeelsvereniging'., 1246; deel